臺灣橋頭地方法院民事判決
111年度旗簡字第145號
原      告  柯光哲  

被      告  黃羽含  


上列當事人間請求侵權行為損害賠償(交通)事件，本院於民國11
1年9月20日言詞辯論終結，判決如下：
    主      文
被告應給付原告新臺幣陸萬零壹佰元。
原告其餘之訴駁回。
訴訟費用由被告負擔二分之一，餘由原告負擔。
本判決第一項得假執行。但被告如以新臺幣陸萬零壹佰元為原告
預供擔保，免為假執行。
    事實及理由
一、按簡易訴訟之訴狀送達後，原告不得將原訴變更或追加他訴
    ，但擴張或減縮應受判決事項之聲明者，不在此限，民事訴
    訟法第436條第2項、第255條第1項第3款分別定有明文。本
    件原告起訴時原請求：被告應給付原告新臺幣（下同）393,
    500元；嗣於訴狀送達後，將原先請求不能工作之損失部分
    從360,000元減縮為25,100元，並將精神慰撫金之請求金額
    從30,000元擴張為100,000元，聲明因而減縮為：被告應給
    付原告128,600元（見本院卷第181至182頁）。經查，原告
    前後聲明所據，均係基於兩造在民國110年2月20日發生交通
    事故此同一事實，僅按照證據資料特定其請求之金額，核與
    上揭規定相符，爰予准許。
二、被告未於言詞辯論期日到場，核無民事訴訟法第386條各款
    所列情形，爰依原告之聲請，由其一造辯論而為判決。
三、原告主張：被告於110年2月20日下午6時57分許，騎乘車牌
    號碼000-0000號普通重型機車附載林園斯，沿高雄市○○區○○
    ○路○○○○○○○○○○路段000號前時，疏未注意車前狀況及兩車並
    行之間隔，即貿然從同向前方，由原告所騎乘之車牌號碼00
    0-000號普通重型機車（車主為訴外人范馨茹，下稱系爭機
    車）右側超車，致其所騎乘之機車前車頭與系爭機車右後車
    尾發生碰撞，原告因此人車倒地，受有四肢及背部多處挫傷
    之傷害，系爭機車亦因而損壞（下就車禍事故發生經過，簡
    稱系爭事故）。嗣原告因系爭事故暨所受傷勢之影響，受有
    1個月不能工作之損失25,100元、系爭機車修理費用3,500元
    等損失，爰依民法侵權行為法律關係提起本訴，請求被告賠
    償前列費用暨精神慰撫金100,000元等語。聲明：被告應給
    付原告128,600元。
四、被告未於言詞辯論期日到場，僅提出書狀陳述略以：對系爭
    事故之發生、原告所受之傷勢、被告有過失等節均不爭執，
    但事故發生至今，被告皆有和解意願，也申請過調解，僅係
    原告無法提供營業損失證明，才導致被告投保之第三責任險
    保險公司無法進行理賠程序，和解遂不成立等詞置辯（見本
    院卷第140-1頁）。
五、本院之判斷：　　
㈠、按因故意或過失，不法侵害他人之權利者，負損害賠償責任
    ；汽車、機車或其他非依軌道行駛之動力車輛，在使用中加
    損害於他人者，駕駛人應賠償因此所生之損害；不法侵害他
    人之身體或健康者，對於被害人因此喪失或減少勞動能力或
    增加生活上之需要時，應負損害賠償責任；不法侵害他人之
    身體、健康、名譽、自由、信用、隱私、貞操，或不法侵害
    其他人格法益而情節重大者，被害人雖非財產上之損害，亦
    得請求賠償相當之金額，民法第184條第1項前段、第191條
    之2前段、第193條第1項、第195條第1項定有明文。
㈡、原告主張之系爭事故發生經過，及其受有四肢及背部多處挫
    傷之傷害，系爭機車亦因此毀損等節，已提出衛生福利部旗
    山醫院診斷證明書、一麟中醫診所診斷證明書、道路交通事
    故初步分析研判表、高雄市政府交通局車輛行車事故鑑定委
    員會鑑定意見書、被告因系爭事故所涉過失傷害犯行經本院
    以110年度交簡字第2175號刑事判決處拘役40日之判決書等
    件為佐（見本院卷第17至29頁），並經本院調取前述刑事卷
    宗資料核閱無訛（見本院卷第43至94頁），且被告對於上情
    亦不爭執，是此部分之事實，自堪審認。從而，原告既因被
    告之過失駕駛行為受有損害，則其依民法侵權行為法律關係
    ，請求被告負賠償責任，自屬有據。
㈢、茲就原告所主張之各項賠償金額是否有理，分述如下：
⑴、不能工作之損失25,100元：
　　原告主張其因系爭事故受有1個月不能工作之損失25,100元
    一節，已提出與其所述休養期間相符之衛生福利部旗山醫院
    診斷證明書作為佐證（見本院卷第17頁），且經本院函詢確
    認後，該院亦覆以：原告雖無明顯之骨折，但4週內不宜從
    事粗重之工作此情無訛（見本院卷第139頁）。另佐以原告
    自述其從事市場、夜市攤位營業工作一情，雖無法提出具體
    營業收入資料，但亦提出擺攤照片暨其向廠商購入原料，及
    匯款支付貨款等明細資料為憑（見本院卷第31至33頁、第12
    3至137頁），復在本院審理過程中，同意比照基本薪資之相
    當數額即25,100元作為其不能工作損失之計算依據（見本院
    卷第182頁），是本院依上開證據審酌結果，認原告此部分
    之主張，應屬可採，當予准許。
⑵、系爭機車修復費用3,500元：
　　原告固主張系爭機車因系爭事故之發生而毀損，其得向被告
    請求修繕費用3,500元云云。惟原告就其主張之修繕金額均
    未見提出任何單據證可佐其說，加以系爭機車之車主為訴外
    人范馨茹，原告表示其有受讓債權（見本院卷第182頁），
    卻迄本院判決前，未能提出任何債權讓與證明可資佐實，是
    原告此部分之請求，自無從准許，應予駁回。
⑶、精神慰撫金100,000元：
　　按慰藉金之賠償須以人格權遭遇侵害，使精神上受有痛苦為
    必要，其核給之標準固與財產上損害之計算不同，然非不可
    斟酌雙方身分資力與加害程度，及其他各種情形核定相當之
    數額；另非財產上損害之慰撫金數額，究竟若干為適當，應
    斟酌兩造身分、地位及經濟狀況，俾為審判之依據。經查，
    原告之身體權利確因被告之過失駕駛行為而受有上揭傷勢，
    已如前述，則原告因客觀生理狀態不佳致生主觀心理因素之
    不快，應無可疑，可堪信實。茲審以原告陳述其高職畢業，
    從事自營商工作（見本院卷第183頁）；被告在刑事案件警
    詢時，則自述為大學在學，家庭經濟狀況小康情事（見本院
    卷第49頁）；並參酌兩造財產所得總額及名下財產資料（詳
    見本院彌封卷附稅務電子閘門財產所得調件明細表）；復考
    量系爭事故之發生，係全然可歸責於被告之過失情節，及原
    告所受傷勢部位、衍生影響等具體情事後，認原告請求精神
    慰撫金數額應以35,000元為適當，逾此範圍，則難認有憑。
⑷、基上，原告因系爭事故得向被告請求之損失金額，合計為60,
    100元（計算式：不能工作之損失25,100元＋精神慰撫金35,0
    00元）。　　
六、綜上所述，原告依民法侵權行為法律關係，請求被告給付60
    ,100元，為有理由，應予准許；逾此範圍，則無理由，應予
    駁回。
七、原告勝訴部分，係適用簡易程序所為被告敗訴之判決，應依
    民事訴訟法第389條第1項第3款規定，職權宣告假執行。另
    依同法第392條第2項規定，依職權宣告被告如為原告預供擔
    保，免為假執行。
八、本件事證已臻明確，兩造其餘攻擊防禦方法及證據，核與判
    決結果不生影響，爰不一一論列，併此敘明。
九、訴訟費用負擔之依據：民事訴訟法第79條。
中　　華　　民　　國　　111 　年　　10　　月　　4 　　日
          　　　　旗山簡易庭  法　　　官  楊博欽
以上正本係照原本作成。
如不服本判決，應於送達後20日內，向本院提出上訴狀並表明上
訴理由，如於本判決宣示後送達前提起上訴者，應於判決送達後
20日內補提上訴理由書（須附繕本）。　　　　　　　　　
中　　華　　民　　國　　111 　年　　10　　月　　4 　　日
      　　　　　　　　　　　　書　記　官  陳秋燕